【裁判字號】    94,訴,1267
【裁判日期】    950323
【裁判案由】    清償債務
【裁判全文】
臺灣桃園地方法院民事判決
原      告  華南商業銀行股份有限公司
法定代理人  乙○○
訴訟代理人  癸○○
            甲○○
被      告  己○○
                      39號
            丙○○
            戊○○
            鄭集銓原名鄭集祿.
            辛○○
            庚○○
            壬○○
上列當事人間請求清償債務事件，於中華民國95年3 月9 日言詞
辯論終結，本院判決如下：
    主  文
被告應連帶給付原告新臺幣壹佰拾伍萬壹仟柒佰玖拾玖元，及
自民國九十四年五月十一日起至清償日止，按年息百分之八點三
０五計算之利息，並自民國九十四年六月十一日起至清償日止，
逾期在六個月以內者，按上開利率百分之十，逾期超過六個月者
，按上開利率百分之二十計算之違約金。
訴訟費用由被告連帶負擔。
本判決於原告以新臺幣肆拾伍萬元為被告供擔保後，得假執行。
但被告己○○、戊○○、鄭集銓、辛○○、庚○○以新臺幣壹佰
拾伍萬壹仟柒佰玖拾玖元為原告供擔保後，得免為假執行。
    事實及理由
壹、程序部分：
一、按訴狀送達後，原告不得將原訴變更或追加他訴，但擴張或
    減縮應受判決事項之聲明者、該訴訟標的對於數人必須合一
    確定時，追加其原非當事人之人為當事人者，不在此限，民
    事訴訟法第255 條第1 項第3 款、第5款各定有明文。
  (一)本件原告起訴時原列「己○○、丁○○○之繼承人」為被告
    ，嗣於訴訟繫屬中查明確認丁○○○（於起訴前之民國94年
    7 月19日死亡）之繼承人為丙○○、己○○、戊○○、鄭集
    銓、辛○○、庚○○、壬○○等人（此有渠等之戶籍謄本在
    卷可憑），而變更被告為丙○○、己○○、戊○○、鄭集銓
    、辛○○、庚○○、壬○○，因本件訴訟標的對於渠等數人
    必須合一確定，原告變更上開被告等人為當事人，應予准許
    。
  (二)本件原告起訴時原請求被告連帶給付新臺幣（下同）1,351,
    799 元，及自94年5 月11日起至清償日止，按年息8.305%計
    算之利息，並自「95年5 月11日」起至清償日止，逾期在6
    個月以內者，按上開利率10% ，逾期超過6 個月者，按上開
    利率20% 計付違約金。嗣於本院審理中將違約金之起算日減
    縮為「自94年6 月11日」起算，核係單純減縮應受判決事項
    之聲明，應予准許。
二、按當事人喪失訴訟能力或法定代理人死亡或其訴訟權消滅者
    ，訴訟程序在有法定代理人或取得訴訟能力之本人承受訴訟
    以前當然停止，民事訴訟法第170 條定有明文。經查，原告
    之原法定代理人為許德南，但於訴訟中變更法定代理人為乙○○，揆諸前揭說明，原告聲明由新任法定代理人乙○○承
    受訴訟，於法有據，應准許之。
三、被告丙○○、庚○○、壬○○經合法通知，無正當理由未於
    最後言詞辯論期日到場，核無民事訴訟法第386 條所列各款
    情形，爰依原告聲請，由其一造辯論而為判決。
貳、實體部分：
一、原告起訴主張：被告己○○於85年2 月10日邀同全體被告之
    被繼承人丁○○○為連帶保證人，向原告借款250 萬元，約
    定借款期間自85年2 月10日起至105 年2 月10日止，按月攤
    還本息，借款利息按郵政儲金匯業局1 年期定期儲蓄存款利
    率加碼年息1%計算，並於郵政儲金轉存原告銀行利率調整時
    ，隨同機動調整。借款資金如未獲中央銀行同意撥存原告銀
    行郵政儲金轉融通時，則改依原告基本放款利率加碼年息1%
    計息，嗣後並隨同原告基本放款利率機動調整（本件原告得
    請求之年息為8.305%），且約定如有一期本金或利息未按期
    清償者，則視為全部債務到期，除依約計算利息外，其逾期
    清償在6 個月以內者，按上開利率10％，超過6 個月部分，
    按上開利率20％加付違約金。詎被告己○○就該筆借款僅繳
    納本息至94年5 月10日止，其尚積欠原告本金1,351,799 元
    及如主文所示之利息、違約金，屢經催討無效，依約全部債
    務視為到期。又被繼承人丁○○○為系爭債務之連帶保證人
    ，其於94年7 月19日死亡，被告均為其繼承人，自應對被繼
    承人丁○○○所遺債務負連帶清償之責。爰依消費借貸、連
    帶保證契約及繼承之法律關係提起本訴。並聲明：除供擔保
    金額外，如主文所示。
二、被告戊○○、庚○○、辛○○、鄭集銓均以：不知被告己○○與被繼承人丁○○○有此筆債務等語，資為抗辯。並聲明
    ：請求駁回原告之訴及其假執行之聲請。如受不利之判決，
    願供擔保請准宣告免為假執行。
三、被告己○○以：伊因找不到被告壬○○，而系爭貸款之房屋
    是登記在壬○○名下，故無法處理本件債務等語，資為抗辯
    。並聲明：請求駁回原告之訴及其假執行之聲請。如受不利
    之判決，願供擔保請准宣告免為假執行。
四、被告丙○○、壬○○2 人未曾於言詞辯論期日到場，亦未提
    出書狀作何聲明或陳述。
五、經查，本件原告主張被告己○○於85年2 月10日邀同被繼承
    人丁○○○為連帶保證人，向原告借款，尚積欠如主文所示
    之本金、利息、違約金之事實，業據其提出與其所述相符之
    借據影本、借據變更條款契約書影本、貸款本息攤還表影本
    、轉帳支出傳票影本、存款憑條影本、委託書影本、基本放
    款利率歷次變動明細表、存款往來明細表、放款往來明細表
    等為證，且為到場之被告所不爭執，依本院調查證據之結果
    ，原告之主張，堪信為真實。次查，被告丙○○、己○○、
    戊○○、鄭集銓、辛○○、庚○○、壬○○等人均為被繼承
    人丁○○○之繼承人，此有渠等之戶籍謄本在卷可憑，依民
    法第1148條之規定，被告全體自繼承開始時，即應承受被繼
    承人丁○○○財產上之一切權利、義務，無從因不知有此筆
    債務存在，而得免其責任，併此敘明。
六、綜上，原告依消費借貸之法律關係請求被告己○○、及依連
    帶保證契約和繼承之法律關係，請求連帶保證人丁○○○之
    繼承人即被告丙○○、己○○、戊○○、鄭集銓、辛○○、
    庚○○、壬○○等人連帶給付1,351,799 元及自95年5 月11
    日起至清償日止，按年息8.305%計算之利息，並自94年6 月
    11 日 起至清償日止，其逾期在6 個月以內者，按前開利率
    10% ，逾期超過6 個月部分，按前開利率20% 計算之違約金
    ，為有理由，應予准許。
七、原告及被告己○○、戊○○、鄭集銓、辛○○、庚○○均陳
    明願供擔保，聲請宣告假執行及免為假執行，核均合於法律
    規定，爰分別酌定相當擔保金額准許之。
據上論結，本件原告之訴為有理由，依民事訴訟法第385 條第1
項前段、第85條第2 項、第390 條第2 項、第392 條第2 項，判
決如主文。
中    華    民    國    95    年    3     月    23    日
                      民事第一庭  法  官  林曉芳
以上為正本係照原本作成
如對本判決上訴，須於判決送達後廿日內向本院提出上訴狀
中    華    民    國    95    年    3     月    23    日
                                  書記官  葉菽芬


司法院資訊處製作；財團法人民間司法改革基金會備份。
